Inventaris van het archief van de Afdeling Materieel en Huisvesting en taakvoorgangers van het Ministerie van Economische Zaken, (1935) 1949-1975
Nationaal Archief, Den Haag
Ministerie van Economische Zaken: Afdeling Materieel en Huisvesting
EZ / Materieel en Huisvesting
1935-1975
merendeel 1943-1975
E9
121 inventarisnummer(s); 1,50 meter
Normale geschreven, getypte en gedrukte documenten, geen bijzondere handschriften.
Nationaal Archief
Ministerie van Economische Zaken / Afdeling Materieel en Huisvesting en taakvoorgangers
Het archief bevat stukken betreffende facilitaire zaken en personeelszaken van het Ministerie van Economische zaken.
Archiefvorming
Geschiedenis van de archiefvormer
In 1949 werd de directie voor Administratieve Zaken opgericht.
Ministeriële beschikking van 26 april 1949, no. 1580.
In deze directie werden alle werkzaamheden samengevoegd die betrekking hadden op personeel, op comptabele zaken, op de bevordering van een juiste organisatie en efficiency binnen het departement en op zaken die verband hielden met de interne beveiliging, de materiaalvoorziening en de huisvesting. Het doel van deze samenvoeging was het bereiken van een zo goed mogelijke coördinatie van deze werkzaamheden.
CAS, Inventaris van het centraal archief, 19.
De oprichting van de directie voor Administratieve Zaken had tot gevolg dat de taken van haar voorganger, het Kabinet, bij deze directie onder werden gebracht. De afdelingen Personeel, Comptabiliteit en de Algemeene Dienst, die onder andere verantwoordelijk was voor de huisvesting, huishouding, reproductie en interne informatievoorziening van het ministerie, verloren hun taken.
De directie voor Administratieve Zaken bestond ten tijde van de oprichting uit de volgende onderdelen
Staatsalmanak voor het Koninkrijk der Nederlanden 1950 ('s - Gravenhage 1950).
:
A. Centrale Personeelafdeling
B. Afdeling Comptabiliteit
C. Afdeling Materieel en Huishoudelijke Dienst
D. Afdeling Organisatie
De afdeling Materieel en Huishoudelijke Dienst droeg de verantwoording voor de volgende taken:
Staatsalmanak voor het Koninkrijk der Nederlanden 1949 ('s - Gravenhage 1949).
-Huisvesting van het Ministerie en van de daaronder ressorterende diensten
-Huishouding van het Ministerie
-De inkoop van schrijf - en bureelbehoeften en de controle op het verbruik daarvan
-De zorg voor drukwerk en reproductie
-Invordering van zegel - en legesgelden
-Zorg voor het Centraal Archief
-Zorg voor interne en externe poststromen
-Het uittypen en vertalen van documenten
-Beheer en onderhoud van dienstauto's
-Het behandelen van aanvragen voor de toewijzing van personen- of vrachtauto's, motorrijwielen en banden voor het Ministerie en de daaronder ressorterende diensten en instellingen
-Beheer, namens de Nederlandsche Bank, over deviezen ten behoeve van zakenreizen in het buitenland en het bijkomstig verlenen van hulp aan belanghebbenden, zoals bij het aanvragen van visa of het verstekken van reisinlichtingen
Vanaf 1957 werd de directie voor Administratieve Zaken uitgebreid met de afdeling Organisatie en Efficiency en het Bureau Beveiliging en Bedrijfszelfbescherming. In 1961 nam de afdeling Materieel en Huishoudelijke Dienst de taak bedrijfszelfbescherming over van het Bureau Beveiliging en Bedrijfszelfbescherming, dat toen het Bureau Beveiligingsaangelegenheden ging heten.
Vanaf 1958 werd de afdeling Materieel en Huishoudelijke Dienst de afdeling Materieel en Huisvesting genoemd.
Staatsalmanak voor het Koninkrijk der Nederlanden 1958 ('s - Gravenhage 1958).
In 1965 werden de afdelingen Personeelzaken en Comptabiliteit bevorderd tot hoofdafdeling.
Staatsalmanak voor het Koninkrijk der Nederlanden 1965 ('s - Gravenhage 1965).
Hoewel de samenstelling van de directie Administratieve Zaken dus wel veranderde in de loop der tijd, veranderde de situatie binnen de afdeling Materieel en Huishoudelijke Dienst niet ingrijpend. De taken werden wel aangepast aan de eisen van de moderne tijd. Men ging zich bijvoorbeeld ook bezighouden met reprografie en communicatie via telex en telefoon.
Staatsalmanak voor het Koninkrijk der Nederlanden 1975 ('s - Gravenhage 1975).
In 1976 hield de directie voor Administratieve Zaken op te bestaan en ging Materieel en Huisvesting verder als zelfstandige afdeling met hetzelfde takenpakket.
Staatsalmanak voor het Koninkrijk der Nederlanden 1976 ('s - Gravenhage 1976).
Geschiedenis van het archiefbeheer
De structuur van het archief is niet eenduidig. Dit is het gevolg van het feit dat het archief bestaat uit twee onderdelen. Enerzijds is er een werkarchief en anderzijds een algemeen secretariearchief. Het werkarchief is het resultaat van een jarenlange versnippering en versplintering van het ministerie van Economische Zaken over verschillende gebouwen. Hierdoor hield vrijwel elke afdeling een eigen archief bij. Beide archieven bestaan naast elkaar en zijn even belangrijk om de geschiedenis, taken en organisatie van de afdeling
Materieel en Huisvesting zo volledig mogelijk in beeld te brengen.
De verwerving van het archief
Het archief is krachtens bepalingen van de Archiefwet overgebracht.
Inhoud en structuur van het archief
Selectie en vernietiging
Voor de bewerking van het archief is gebruik gemaakt van de volgende selectielijsten:
- Selectielijst voor de neerslag van de handelingen van de minister van Economische Zaken als vakminister en de onder hem als vakminister ressorterende actoren op het deelbeleidsterrein Arbeidsvoorwaarden Rijkspersoneel over de periode 1945-1996, vastgesteld bij beschikking van de staatssecretaris van Onderwijs, Cultuur en Wetenschappen en de minister van Economische Zaken, nr. R&B/OSA/2001/865, d.d. 30 juli 2001 (Stcrt 16 oktober 2001, nr. 200 / pag. 10).
- Selectielijst voor de neerslag van de handelingen van de minister van Economische Zaken, binnen het beleidsterrein Overheidsinformatievoorziening, vastgesteld bij beschikking van de Staatssecretaris van Onderwijs, Cultuur en Wetenschappen en de minister van Economische Zaken, nr. C/S/031692, d.d. 11 juli 2003 (Stcrt. 20 oktober 2003, nr. 202 / pag. 11).
- Selectielijst voor de neerslag van de handelingen van de minister van Economische Zaken, binnen het beleidsterrein Cultuurbeheer (1945 - 2000), vastgesteld bij beschikking van de staatssecretaris van Onderwijs, Cultuur en Wetenschappen en de minister van Economische Zaken, nr. C/S/04/1205, d.d. 5 juni 2004 (Stcrt. 28 oktober 2004, nr. 208 / pag. 20)
- Selectielijst voor de neerslag van de handelingen van de minister van Economische Zaken, binnen het beleidsterrein Organisatie van de Rijksoverheid, vastgesteld bij beschikking van de staatssecretaris van Onderwijs, Cultuur en Wetenschappen en de minister van Economische Zaken, nr. C/S&A/05/1199, d.d. 5 juli 2005 (Stcrt. 16 december 2005, nr. 245 / pag. 25).
- Selectielijst voor de neerslag van de handelingen van de minister van Economische Zaken, als vakminister en als vakminister in Londen, binnen het beleidsterrein Beheer van de Rijksbegroting (periode 1940-1993), vastgesteld bij beschikking van de minister van Economische Zaken en de Staatssecretaris van Onderwijs, Cultuur en Wetenschap, nr. C/S&A/06/1946, d.d. 8 januari 1998 (Stcrt. 11 september 2006, nr. 176 / pag. 13).
- Selectielijst voor de neerslag van de handelingen van de minister van Economische Zaken en de onder hem ressorterende actoren op het beleidsterrein rijkshuisvesting over de periode vanaf 1945, vastgesteld bij beschikking van de minister van Onderwijs, Cultuur en Wetenschap en de minister van Economische Zaken, nr. C/S&A/07/526, d.d. 12 maart 2007 (Stcrt. 26 juli 2007, nr. 142 / pag. 6).
- Selectielijst voor de neerslag van de handelingen van de minister van Economische Zaken, binnen het deelbeleidsterrein van Personeelszaken, t.w. het personeelsdossier, vastgesteld bij beschikking van de staatssecretaris van Onderwijs, Cultuur en Wetenschappen en de minister van Economische Zaken, nr. C/S&A/07/1514 d.d. 16 augustus 2007 (Stcrt. 20 november 2007, nr. 225/pag. 15), rekeninghoudend met de geplaatste correctie geplaatst in de Staatscourant 2007, nr. 245.
De omvang van het archief bedroeg vóór bewerking 14,5 meter. Tijdens een voorselectie is gebleken dat 6,5m1 archief niet aanmerking kwam voor bewerking in het kader van het Project Wegwerken Archiefachterstanden aangezien dit archief een einddatum had die later was dan 1975. Zes dozen van het archief bevatten vreemd archief, afkomstig van andere onderdelen van het ministerie van Economische Zaken en zijn niet bewerkt en geretourneerd aan de zorgdrager. Er zijn 2 dossiers aangetroffen die afgesloten zijn vóór 1945. Deze dossiers zijn bewaard omdat er voor de selectie van archief van vóór 1945 geen selectielijst vastgesteld is en de dossiers dus niet geselecteerd konden worden. In totaal kwam 1,5m1 archief in aanmerking voor bewaring en overbrenging en 6,5m1 kwam voor vernietiging in aanmerking.
Ordening van het archief
Aan het werkarchief is geen (eenduidige) ordening toegekend, maar het is veelal geordend op basis van onderwerp.
Het algemeen secretariearchief is geordend op basis van het archiefplan voor het ministerie van Economische Zaken. Dit archiefplan bestaat uit onderwerpen waar het ministerie van Economische Zaken bemoeiing mee kan krijgen. De onderwerpen zijn systematisch bijeengebracht. Per onderwerp is een code toegekend met een nadere onderverdeling in decimale notaties.
Aanwijzingen voor de gebruiker
Openbaarheidsbeperkingen
Volledig openbaar.
Materiële beperkingen
Het archief kent geen beperkingen voor het raadplegen van stukken als gevolg van slechte materiële staat.
Aanvraaginstructie
Openbare archiefstukken kunnen online worden aangevraagd en gereserveerd. U kunt dit ook via de terminals in de studiezaal van het Nationaal Archief doen. Om te kunnen reserveren dient u de volgende stappen te volgen:
Creëer een account of log in.
Selecteer in de archiefinventaris een archiefstuk.
Klik op ‘Reserveer’ en kies een tijdstip van inzage.
Verwant materiaal
Beschikbaarheid van kopieën
Inventarisnummers van dit archief zijn niet in kopievorm beschikbaar
Beschrijving van de series en archiefbestanddelen
- X.07.3, RECHTSPOSITIE. ECONOMISCHE POSITIE. INTERNE EN HUISHOUDELIJKE AANGELEGENHEDEN., A.
  - X.07.353.221, Post - en archiefzaken, A.1
    - Archiefinventarissen en dossierlijsten., 1904-1966; 1-10; 6 omslagen en 4 stukken
      - "Beschrijving van de Archiefstukken van de Staatscommissie Electrische Geleidingen, welke door het Ministerie van Economische Zaken zijn overgedragen aan het Algemeen Rijksarchief van het Ministerie van Onderwijs, Kunsten en Wetenschappen, Periode 1904 - 1911", [1904 - 1911], 1
      - "Archief van de Electriciteitscommissie. Beschrijving van de Archiefstukken welke door het Ministerie van Economische Zaken zijn overgedragen aan het Algemeen Rijksarchief van het Ministerie van Onderwijs, Kunsten en Wetenschappen, Periode 1913 - 1915", [1913 - 1915], 2
      - "Inventaris van het Particulier Archief van Z. Exc. Dr. G. W. M. Huysmans 1940 - 1947" en de "Inventaris van het Particulier Archief van Z. Exc. Prof. v.d. Brink 1948 - 1952", [1940 - 1952], 3; 1 stuk
        Gerhardus Maria Huysmans (1902 - 1948) bekleedde onder andere functies als minister van Financiën in het laatste oorlogskabinet en minister van Economische Zaken in het eerste kabinet Beel. Johannes Roelof Maria van den Brink (1915 - 2006) bekleedde verschillende hoge ambtelijke functies tijdens de Tweede Wereldoorlog en was minister van Economische Zaken in de periode 1948 - 1952.
      - "Dossierlijst Departement van Handel, Nijverheid en Scheepvaart Januari 1944" en "Dossierlijst Departement van Handel, Nijverheid en Scheepvaart Januari 1944 tot en met Augustus 1945", [1944 - 1945], 4
      - "Dossierlijst van het Departement van Handel en Nijverheid, Augustus 1945", [1945], 5; 1 stuk
      - "Inventaris van Archieven welke zijn opgeborgen in het Gebouw Kortenbosch 109 en in de Archiefruimten van het Gebouw Bezuidenhoutseweg 30, Kamer 406" en "Aanwezige Inventarissen in het Gebouw Kortenboschweg 109", 1960 - 1966, 6
      - "Beschrijving van de Archiefstukken van de Staatscommissie Electriciteitsvoorziening welke door het Ministerie van Economische Zaken zijn overgedragen aan het Algemeen Rijksarchief van het Ministerie van Onderwijs, Kunsten en Wetenschappen, Periode 1921 - 1925", 1962, 7
      - "Archiefinventaris van het Departement van Economische Zaken, Archief I / VV", z.d., 8
      - "Inventaris Electriciteitsvoorziening", z.d., 9; 1 stuk
      - "Inventaris The International Tin Study Group", z.d., 10; 1 stuk
    - Stukken betreffende het inlichten van de directeuren van de Rijksbureaus voor Handel en Nijverheid over het verzoek van de directeur van het Nederlandsch Economisch - Historisch Archief om archiefmateriaal van historisch belang niet te bestemmen voor de vervaardiging van nieuw papier., 1943; 11; 1 omslag
    - Stukken betreffende het opstellen van processen - verbaal van vernietiging van archiefbescheiden voor verschillende organisatieonderdelen van het ministerie., 1943-1975; 12-93; 16 pakken en 66 omslagen
      - Accountantsdienst, 1963 - 1972, 12
      - Afdeling Algemene Politiek, 1957, 13
      - Afdeling Indische Zaken van het Directoraat - Generaal voor Buitenlandse Economische Betrekkingen, 1955 - 1962, 14
      - Algemene Nederlandse Invoer Centrale (ANIC), 1948 - 1972, 15
      - Archief Netherlands Purchasing Commission van het Directoraat - Generaal voor de Buitenlandse Economische Betrekkingen, 1962, 16
      - Bedrijfschap voor Export van Boomkwekerijproducten, 1954 - 1973, 17
      - Bedrijfsgroep Fabrieken van Transportmiddelen te Land, 1954, 18
      - Boeken Import Bureau, 1949 - 1958, 19
      - Boekwerkjes van H. M. Hirschfeld, 1962, 20
        Hans Max Hirschfeld (1899 - 1961) bekleedde verschillende hoge ambtelijke funties bij de voorloper van het ministerie voor en tijdens de Tweede Wereldoorlog. Zijn handelen in de Tweede Wereldoorlog werd bekritiseerd. De Kroon sprak hem vrij, waarna hij nog verscheidene hoge functies bekleedde.
      - Bureau Aanvoer Goederen Overzee (BAGO), 1951 - 1972, 21
      - Bureau Aardolieproducten, 1957 - 1972, 22
      - Bureau NATO Registry. 1959-1963, 23-25
        - 1959 - 1961., 23; 1 pak
        - 1960 nov. - 1962 juli., 24; 1 pak
        - 1962 aug. - 1963 apr., 25; 1 pak
      - Bureau Organisatie, Bureau Grondstoffenvoorziening en Bureau Prijzen van de Afdeling Nijverheid, 1955 - 1972, 26
      - Bureau Overtollige Legergoederen (BOLG), 1949 - 1959, 27
      - Centraal Bureau voor de Houthandel, 1953, 28
      - Centraal Bureau voor de Statistiek (CBS). 1952-1971, 29-37
        - Meerdere afdelingen van het CBS, bevat tevens een verklaring van vernietiging van archiefstukken van het Bedrijfschap Export van Boomkwekerijproducten, 1954 - 1966, 29
        - Hoofdafdeling 1 Bevolkingsstatistieken, Hoofdafdeling 2 Nijverheidsstatistieken, Afdeling 2b Industriële Statistieken, Hoofdafdeling 3 Gerechtelijke Statistieken, 1952 - 1971, 30; 1 pak
        - Hoofdafdeling 4 Handelsstatistiek. 1955-1970, 31-32
          - 1955 - 1970., 31; 1 pak
          - 1959 - 1970., 32; 1 pak
        - Hoofdafdeling 5 Economische en Sociale Statistiek, Hoofafdeling 6 Verkeersstatistieken, 1952 - 1970, 33; 1 pak
        - Afdeling 5 Statistieken der Overheidsfinanciën, 1957, 34
        - Hoofdafdeling 7 Onderwijsstatistieken, Afdeling Culturele Statistieken, Hoofdafdeling 8 Landbouwstatistieken, 1955 - 1970, 35; 1 pak
        - Hoofdafdeling 10 Financiële Statistieken, Afdeling 5 Statistiek van het Financiewezen, 1954 - 1969, 36
        - Hoofdafdeling Algemene Tellingen, Hoofdafdeling Centrale Bewerking, Afdeling Budgettering en Comptabiliteit, 1954 - 1970, 37; 1 pak
      - Centraal Distributie Kantoor, 1949 - 1972, 38
      - Centraal Nederlands Motorvoertuigenbedrijf NV (Cenembe), 1954, 39
      - Centraal Transport Bureau, 1957, 40
      - Centrale Dienst voor In - en Uitvoer (CDIU). 1950-1972, 41-42
        - 1950 - 1966., 41; 1 pak
        - 1965 - 1972., 42
      - Commissariaat voor de Militaire Produktie. 1951-1959, 43-44
        - 1951 - 1956., 43; 1 pak
        - 1957 - 1959., 44; 1 pak
      - Commissariaat voor de Nederlandse Economische Belangen in Duitsland, 1950 - 1972, 45
      - Commissie voor Aangehouden Lading (COVAL). 1952-1972, 46-47
        - 1952 - 1972., 46; 1 pak
        - 1955., 47
      - Commissie voor de Nederlandse Zuid - Afrikaanse Handel, 1959 - 1972, 48
      - Crisis Instellingen 1914 - 1918, en het "Register van Overgedragen Dossiers aan het Algemeen Rijksarchief van de Commissie van Advies Schepenvorderingwet, Nederlandse Uitvoer Maatschappij, Crisis Enquete Commissie, Departement van Landbouw (Afd. Handel), Crisis - Archieven 1914 - 1918", 1972, 49
        Bevat tevens het Rapport "Organisatie van de Crisisinstellingen 1914 - 1918" en het Rapport "Organisatie van de Crisisinstellingen 1918 - 1921".
      - Dienst Rijksopsporing van Delfstoffen, 1956 - 1972, 50
      - Directie voor Administratieve Zaken. 1955-1975, 51-52
        - Afdeling Materieel en Huisvesting, 1958 - 1975, 51
        - Hoofdafdeling Comptabiliteit, bevat tevens een verklaring van vernietiging van archiefstukken van Afdeling 5 Financiewezen van het Centraal Bureau voor de Statistiek (CBS), 1955 - 1972, 52
      - Directoraat - Generaal voor de Middenstand en het Directoraat - Generaal voor het Midden - en Kleinbedrijf en Toerisme. 1957-1973, 53-55
        - 1957 - 1965., 53
        - 1965 - 1973., 54; 1 pak
        - 1966., 55; 1 pak
      - Directoraat - Generaal voor de Prijzen, 1972, 56
      - Directoraat - Generaal voor de Prijzen, Prijsvorming en Interne Organisatie. 1972, 57-58
        - 1972., 57
          Bevat tevens processen - verbaal van de Rijksnijverheidsdienst, Tuchtgerechten voor de Prijzen, Rijksbureau voor Metalen en het Rijkskolenbureau.
        - 1972., 58
      - Directoraat - Generaal voor Handel en Nijverheid. 1954-1972, 59-61
        - 1954 - 1972., 59
        - 1955 - 1958., 60
        - 1965 - 1969., 61
      - Directoraat - Generaal voor Industrie, 1975, 62
      - Directoraat - Generaal voor Prijzen, Ordening en Regionale Economische Politiek, 1975, 63; 1 pak
      - Directoraat voor Scheepsbouw en Reparatie, 1955 - 1957, 64
      - Hoofdafdeling Externe Betrekkingen. 1951-1965, 65-66
        - Afdeling Documentatie, 1960 - 1961, 65
        - Afdeling Persdienst, 1951 - 1965, 66
      - Inspecties Prijsbeheersing, 1956 - 1972, 67
      - Nijverheidslaboratorium, 1965, 68
      - Planning, 1955, 69
      - Rijksbureaus. 1943-1972, 70-91
        - Centraal Rijksbureau, 1950 - 1972, 70
        - Rijksbureau Non - Ferro Metalen, 1953 - 1972, 71
        - Rijksbureau voor Aardolieproducten, bevat tevens de inventaris, 1949 - 1967, 72
        - Rijksbureau voor Bouwmaterialen, 1954 - 1957, 73
        - Rijksbureau voor Chemische en Pharmaceutische Producten, 1949 - 1972, 74
        - Rijksbureau voor Diamant, 1949 - 1959, 75
        - Rijksbureau voor Generatoren en Tankgas, 1955 - 1957, 76
        - Rijksbureau voor Hout, 1948 - 1972, 77
        - Rijksbureau voor Huiden en Leder, 1953 - 1957, 78
        - Rijksbureau voor IJzer en Staal, 1955 - 1972, 79
        - Rijksbureau voor Keramische Producten, 1953 - 1972, 80
        - Rijksbureau voor Metalen, Rijksbureau voor Metalen en Bouwstoffen, Rijksbureau Metalen Verwerkende Industrie, 1943 - 1972, 81
        - Rijksbureau voor Oude Materialen en Afvalstoffen, 1953 - 1972, 82
        - Rijksbureau voor Papier, Papierverwerkende en Grafische Industrie, 1949 - 1960, 83
        - Rijksbureau voor Rubber, 1950 - 1957, 84
        - Rijksbureau voor Tabak en Tabaksproducten, 1949 - 1972, 85
        - Rijksbureau voor Textiel. 1949-1972, 86-90
          - Meerdere afdelingen, 1949 - 1972, 86
          - Sectie Confectie, 1949 - 1957., 87
          - Sectie Confectie, 1949 - 1972., 88
          - Afdeling Distex, 1949 - 1972, 89
          - Sectie Wolindustrie, bevat tevens processen - verbaal van het Textielkantoor Wolindustrie, later het Rijksbureau voor Wol en Lompen genoemd, 1949 - 1972, 90
            Bevat tevens het Rapport "Rijksbureau voor Wol en Lompen, Overzicht van Werkzaamheden verricht tijdens de Periode 1939 - 1950".
        - Werkgroep Rijksbureau Kolen, Turfvrachtverrekenkantoor, Rijkskolenbureau, 1946 - 1972, 91
      - Technisch - Wetenschappelijk Attaché te Washington, 1963, 92
      - Trustmaatschappij voor den Handel van Nederland met het Buitenland NV, 1954 - 1955, 93
    - Stukken betreffende het voeren van overleg over het beleid met betrekking tot het vernietigen van archiefbescheiden van de Rijksbureaus voor Handel en Nijverheid, bevat tevens het "Overzicht van de Archieven der Rijksbureaus voor Handel en Nijverheid", de inventarissen van archiefbescheiden van verschillende Rijksbureaus en het Rapport "Verslag Archieven Rijksbureaux"., 1946-1957; 94; 1 pak
    - Stukken betreffende het voeren van overleg in de Permanente Commissie voor de Post - en Archiefzaken bij de Rijksadministratie (PCPAZ)., 1950-1974; 95-97; 3 omslagen
      - Inzake het wijzigen van het Besluit Post - en Archiefzaken Rijksadministratie 1950, Staatsblad K 425, 1950 - 1974, 95
      - Inzake het opstellen van een registratuurplan voor het Ministerie van Economische Zaken en het vaststellen van dat plan, 1959 - 1971, 96
      - Inzake het opstellen van een registratuurplan voor de Dienst van het IJkwezen en het vaststellen van dat plan, 1965, 97
    - Stukken betreffende het voeren van overleg over te volgen richtlijnen bij de bewerking van archieven van het Rijksinstituut voor Oorlogsdocumentatie, bevat tevens de Rapporten "Overzicht van de Bestaande Verslagen betreffende het Werk der Rijksbureaux voor Handel en Nijverheid tijdens de Oorlog 1935 - 1945", "De Rijksbureaux voor Handel en Nijverheid en het Georganiseerde Bedrijfsleven 1939 - 1945", "De Rijksbureaux onder Duits en Nederlands Gezag" en "De Voorgeschiedenis der Grondstoffendistributie 1924 - 1939"., 1952-1958; 98; 1 omslag
    - Stukken betreffende het inventariseren van archiefbescheiden., 1954-1969; 99-109; 10 omslagen
      - Commissie voor Atoomenergie, 1965, 99
      - Proces - verbaal van de overdracht van dossiers aan het Ministerie van Sociale Zaken en Volksgezondheid, 1965, 100
      - Wereldtabakcongres 1951, 1965, 101
      - Overdracht van archief aan de Geologische Stichting, 1968, 102
      - Afdeling Handel en Directie van Handel en Nijverheid, [1905 - 1943], 103
      - Mijnwezen, 1954 - 1969, 104
      - Commissie van Advies Schepenvorderingwet, de Nederlandse Uitvoer Maatschappij, de Crisis Enquete Commissie, afdeling Handel van het Departement van Landbouw en de Crisis - Archieven 1914 - 1918, bevat het "Register van Overgedragen Dossiers aan het Algemeen Rijksarchief van de Commissie van Advies Schepenvorderingwet, Nederlandse Uitvoer Maatschappij, Crisis Enquete Commissie, Departement van Landbouw (Afd. Handel), Crisis - Archieven 1914 - 1918", 1956, 105
      - Rijksbureaus voor Handel en Nijverheid, 1957, 106
      - Produktschappen, 1958, 107
      - Tuchtgerechten voor de Prijzen, 1967, 108
      - Directoraat - Generaal van de Prijzen, z.d., 109
    - Stukken betreffende het voeren van overleg over het ontwerp van de Wet houdende Vervanging van de Archiefwet 1918., 1955-1968; 110; 1 omslag
    - Stukken betreffende het laten uitvoeren van een intern onderzoek naar de wijze van afdoening van ingekomen stukken en de invoering van een nieuw systeem op dit gebied., 1967-1970; 111; 1 omslag
    - Instructies betreffende post- en archiefzaken bij het ministerie., 1942-1955; 119; 1 omslag
    - Instructies betreffende de behandeling, redactie en afdoening van stukken., 1942-1955; 120; 1 omslag
  - X.07.354, Huisvesting van het departement. Zorg voor en beheer van de gebouwen en terreinen in gebruik bij het departement, A.2